臺灣臺中地方法院裁定
                                     110年度中秩字第98號
移送機關    臺中市政府警察局第二分局
被移送人    張治哲  



上列被移送人因違反社會秩序維護法案件，經移送機關以中華民
國110年8月16日中市警二分偵字第1100033948號移送書移送審理
，本院裁定如下：
    主    文
張治哲藉端滋擾公司行號，處罰鍰新臺幣伍仟元。
    事實理由及證據
一、被移送人張治哲，於下列時、地有違反社會秩序維護法之行
    為：
  ㈠時間：民國110年8月23日22時35許。
  ㈡地點：臺中市○區○○路000號國泰洋酒股份有限公司（下稱國
    泰洋酒行）。
  ㈢行為：被移送人以國泰洋酒行員工服態度不好，藉此事端而
    持鞭炮（龍響100萬頭炮）2盒（下稱該鞭炮），到國泰洋酒
    門口洋點燃鞭炮，致發出聲響、火光、煙霧及產生大量炮屑
    等而滋擾公司行號即國泰洋酒行。
二、上開事實，有下列之事證證明屬實：
  ㈠證人高四隆（國泰洋酒行之人員，受負責人陳淑惠之委託，
    就被移送人上開行為而向移送機關舉發）於警詢指證：被移
    送人來國泰洋酒行門口放鞭炮時，有追出去問，被移送人回
    稱是國泰洋酒行老闆之兒子有欠錢，才持該鞭炮來國泰洋酒
    行門口燃放等語；被移送人坦承其於上揭時、地放鞭炮，惟
    辯稱：伊因心情不好，想到之前到國泰洋酒行買酒時，裡面
    員工對其服務態度不好，遂持該鞭炮到國泰洋酒行門口燃放
    ，對證人高四隆所述之事，係酒後胡言亂語等語。雖被移送
    人否認係債務糾紛，然其以確有藉端（國泰洋酒行員工服態
    度不好）而持該鞭炮在國泰洋酒行門口燃放，致發出鞭炮聲
    響、火光、煙霧及產生大量炮屑等而滋擾國泰洋酒行之正常
    營運之事實，被移送人上開行為，有違反社會秩序維護法第
    68條第2款之規定，應堪認定。
  ㈡經警受理報案而查獲，並有查獲員警製作之職務報告書、110
    報案紀錄單等各1件、現場照片5幀、現場錄影監視器擷圖7
    幀等附卷可證。
三、本院審酌被移送人違反社會秩序維護法情節、行為之動機、
    目的、手段及所生危害，復考量被移送人其經濟、智識程度
    、家庭狀況等，衡以被移送人上開之行為業已破壞社會安寧
    秩序等一切情狀，爰裁定如主文所示之罰鍰。
四、依社會秩序維護法第46條第1項、第68條第2款、第28條，裁
    定如主文。
中　　華　　民　　國　　110 　年　　11　　月　　4 　　日
                  臺灣臺中地方法院臺中簡易庭
                              法  官  吳蕙玟
以上正本證明與原本無異。
如不服本裁定，得於裁定書送達之翌日起5日內，以書狀敘述理
由，向本庭提出抗告。
中　　華　　民　　國　　110 　年　　11　　月　　4 　　日
                              書記官  黃于容
附錄法條：
社會秩序維護法第68條第2款：
有左列各款行為之一者，處3日以下拘留或新台幣12,000元以下
罰鍰：
二、藉端滋擾住戶、工廠、公司行號、公共場所或公眾得出入之
    場所者。